【裁判字號】    95,上易,204
【裁判日期】    950209
【裁判案由】    毒品危害防制條例
【裁判全文】
臺灣高等法院刑事判決                 95年度上易字第204號
上  訴  人  臺灣板橋地方法院檢察署檢察官
被  告  甲○○
上列上訴人因被告違反毒品危害防制條例案件，不服臺灣板橋地
方法院94年度易字第129 號，中華民國94年10月25日第一審判決
（起訴案號：臺灣板橋地方法院檢察署90年度毒偵字第3451 號）
，提起上訴，本院判決如下：
    主  文
上訴駁回。
    理  由
一、公訴意旨略以：被告甲○○曾因肅清煙毒條例案件，經法院
    判處有期徒刑3年3月確定，於民國86年1 月22日假釋期滿執
    行完畢，另因施用毒品案件，經依臺灣台中地方法院及臺灣
    南投地方法院裁定，先後二次送觀察、勒戒後，均認無繼續
    施用毒品之傾向，分別由臺灣台中地方法院檢察署檢察官於
    87年7月3日以87年度偵字第12564 號、及臺灣南投地方法院
    檢察署檢察官於87年9月8日以87年度偵字第3721號為不起訴
    處分確定。惟甲○○復施用第二級毒品安非他命，經本署檢
    察官分別提起公訴、聲請強制戒治，有關提起公訴部分，業
    經臺灣板橋地方法院於89年4月25日（按：應為90年4月25日
    之誤），以89年度易字第697號（按：應為90年度易字第697
    號之誤）判處有期徒刑3月，如易科罰金，以300 元折算1日
    ，並於89年8月7日確定（按：應為90年8月2日之誤）。有關
    強制戒治部分，經依臺灣板橋地方法院89年度毒聲字第4620
    號裁定，於89年12月22日起執行強制戒治，預計90年12月21
    日執行完畢。詎料甲○○未入所接受強制戒治前，復於89年
    12月27日7 時許（按：應為89年12月21日21時40 分許之誤）
    起回溯72小時內，在不詳地點，施用第二級毒品MDMA，為警
    於89年12月21日21時40分許，在臺北市○○○路、德惠街口
    查獲。因認被告涉犯毒品危害防制條例第10條第2 項之罪嫌
    等語。
二、按案件曾經判決確定者，應諭知免訴之判決﹔又免訴之判決
    ，得不經言詞辯論為之，刑事訴訟第302條第1款及第307 條
    分別定有明文。又案件曾經判決確定者，應為免訴之判決，
    此項原則關於實質上一罪或裁判上一罪，均有其適用。連續
    犯係裁判上之一罪，其一部份犯罪事實曾經判決確定者，其
    效力當然及於全部，故檢察官復將其他部分重行起訴，亦應
    諭知免訴之判決。
三、經查，被告前於89年5 月23日中午，在台北縣中和市○○路
    417之30 號5樓，施用第二級毒品安非他命一次，嗣於同年5
    月25日下午6 時許，在上址為警查獲之事實，業經原審法院
    於90年4月25日，以90年度易字第697號判處有期徒刑3 月（
    起訴書誤載為89年4月25日以89年度易字第697號），如易科
    罰金以3百元折算1日，並於90年8月2日確定在案，此有本院
    被告前案紀錄表、原審法院90年度易字第697 號判決各乙份
    在卷可稽。公訴人起訴所指被告所犯上開於89年12月21日21
    時40分許起回溯72小時內，在不詳地點，施用第二級毒品MD
    MA，為警於89年12月21日21時40分許，在台北市○○○路、
    德惠街口查獲之犯行，與前開確定判決認定施用第二級毒品
    安非他命之時間雖相隔數月，然按施用毒品者，本具有成癮
    性，被告自82年間起即有施用毒品之前科紀錄，經二次觀察
    、勒戒，仍有繼續施用毒品之犯行，足見其毒癮並未戒除，
    恆情被告在上述期間內應有施用毒品之概括犯意。又被告上
    開施用MDMA之犯行，雖與業經判決確定部分之施用毒品犯行
    係屬安非他命不同，然同屬毒品危害防制條例第2條第2項之
    第二級毒品，係觸犯構成要件相同之罪名，無礙於連續犯之
    成立。故被告前開業經判決確定之施用第二級毒品犯行，與
    本件施用第二級毒品犯行，應係基於概括之犯意而為，具有
    連續犯之裁判上一罪關係，屬同一案件。前案判決既已確定
    ，公訴意旨所指部分即為前開確定判決效力所及，自應諭知
    免訴判決。原審不經言詞辯論，諭知免訴判決，經核並無違
    誤。上訴意旨仍以本件犯行詎前開已判決確定部分之犯罪時
    間過長，且係基於不同犯意所為，然並未提出積極證據以實
    其說，本件上訴為無理由，應予駁回，並不經言詞辯論為之
    。
據上論斷，應依刑事訴訟法第368條、第372條，判決如主文。
中    華    民    國    95    年    2    月    9      日
                  刑事第十一庭審判長法  官 張連財
                                    法  官 林明俊
                                    法  官 楊照男
以上正本證明與原本無異。
不得上訴。
                                    書記官 陳秋雄
中    華    民    國    95    年    2    月    9      日


司法院資訊處製作；財團法人民間司法改革基金會備份。
